Inventaris van het archief van de Inspecteurs en Commissies van de Waterstaat in Nederland, (1551) 1798-1849 (1870)
Nationaal Archief, Den Haag
- CORNELIS RUDOLPHUS THEODORUS KRAYENHOFF, 02
  In 1798 werd hij luitenant-kolonel, directeur van het Departement van de Krammer en Biesbosch tot aan en met het eiland Texel.
  In 1803 volgde zijn benoeming tot inspecteur in het 2e district der rivieren (Beneden Rijn, Lek, Waal, Merwede, Hollandse IJssel en Maas, de Baartwijkse Overlaat, het Oude Maasje en de Biesbosch).
  In 1806 werd hij kolonel-directeur der fortificaties en in 1807 generaal-majoor, waarmede zijn bemoeiingen met de Waterstaat eindigden.
  Zie verder Nieuw Biografisch Woordenboek.
  De hierna beschreven stukken betreffen alleen zijn waterstaatswerken.
  - Verschillende waterstaatsfuncties, 02.1
    - Aanstellingen van Krayenhoff., 1795 mei 26 - 1811 feb. 8; 177; 1 omslag
    - Ingekomen resoluties van het algemeen bestuur van de Waterstaat., 1798-1807; 178-181; 4 pakken
      - 1798-1802, 178
      - 1803-1804, 179
      - 1805, 180
      - 1806-1807, 181
    - Ingekomen en minuten van uitgegane stukken., 1798-1806; 182; 1 pak
    - Stukken betreffende het beheer en de organisatie van de Waterstaat, afschriften., 1806 juli 12 - nov. 30; 183; 1 pak
      Krayenhoff was met Twent en Van Stralen bij Koninklijk Besluit van 20 november 1806 inv.nr. 13, benoemd om de koning hierover voorstellen te doen. Als lid dier commissie heeft hij mede afschriften gemaakt.
    - Rapporten aan de koning betreffende de Waterstaat., 1806 juli 26 - 1808 jan. 4; 184; 1 pak
    - Boek van waterpassingen aan de Nederlandse rivieren en zeeën door prof. Lulofs met medewerking van de landmeters Bolstra, Klinkenberg e.a., afschrift, in duplo., 1751-1767; 185; 1 deel
    - Staten van de waterpassing van de grote rivieren van het Rijk door Krayenhoff., 1797 mei; 186; 1 pak
      Met afstandstafel en kaart van de hakkel 'bouten', en een kaart, aangevende de waterstanden van 1751 af door C. Velsen, ongedateerd.
    - 'Afbeeldingen der gebouwen en voorwerpen, waarin hakkelbouten zijn geslagen, dienende tot verzekeringen of vaste merken der waterpassingen langs de hoofdrivieren van het Rijk'., 1797 mei; 187; 1 pak
      Behoren bij inv.nr. 186.
    - 'Geconcateneerde waterpassing van de stand der peilpalen op de Nederrijn te Arnhem en de Nederwaal te Nijmegen en langs Nederrijn en Lek van Elden tot Krimpen aan de Lek en van de Nederrijn van Spees tot de Nederwaal bij Ochten', met bijlagen., 1804 sep. 15 - okt. 2; 188; 1 pak
    - Als in inv.nr. 188 (afschrift van de tekst zonder de daar tussen geschreven staten en zonder de bijlagen)., 189; 1 deel
    - Stukken betreffende de waterhoogten en gesteldheid van de peilpalen en het vaarwater alsmede de capaciteit van de Nederrijn en Lek door C.L. Brunings (origineel en afschrift)., 1804-1805; 190; 1 pak
    - Memorie wegens de waarnemingen van de overstromingen bij de rechter IJsseloever, afschrift., 1799 feb. - mrt.; 191; 1 stuk
    - Geconcateneerde waterpassing van de rivier de IJssel, duplicaat., 1801 juni - aug.; 192; 1 stuk
      Met bijlagen, houdende o.a. tekeningen van de gebouwen enz. waarin hakkelbouten zijn geplaatst.
    - Stukken betreffende de Baartwijkse Overlaat (met kaart), met inhoudsopgave., 1658, 1758 - 1798; 193; 1 pak
    - Memories en andere stukken betreffende een ontworpen kanaal uit het einde van de Drecht tot in de Pijnenburger Grift bij de uitwatering daarvan in de Eem, met een kaart en profieltekeningen van de landmeter A. Blanken Jzn., 1797-1799; 194; 1 omslag
      Aanwinst 1895 nr. IV 14.
    - Staat van de rivierhoogten omtrent de uitwaterende sluizen der Vijf Heerenlanden onder Agthoven gemiddeld over iedere week., 1795-1806; 195; 1 omslag
    - Staat van de waterpassing van de Noord tussen Papendrecht en Krimpen aan de Lek., 1804 juli 21 - 26; 196; 1 omslag
    - Tabellen en kaarten van de waterpassingen van 's-Hertogenbosch tot Geertruidenberg door Krayenhoff en F.W. Conrad., 1796 mei; 197; 1 pak
    - Aantekeningen betreffende enige waterwerken, waargenomen op een reisje naar Brussel., 1797 mei; 198; 1 omslag
    - Inhoudsopgave van 'een roode portefeuille gemerkt C met roodledere band van de Merwede en killen door heer Kraayenhoff'., 1811; 199; 1 stuk
    - Aantekeningen betreffende de waterpassing van de Rijn, Waal en Merwede van Millingen tot Dordrecht., 1797; 199A; 1 deel
    - Aantekeningen aangaande de inspectie tot het project van het graven der kanalen in de Meijerij van Den Bosch, 1798, en betreffende de waterpassing van Den Bosch tot aan de Stratumse Molen te Eindhoven., 1800, 1798 - 1800; 199B; 1 deel
    - Kaarten behorend bij de aantekening betreffende het plan tot graven van een kanaal van Den Bosch naar Eindhoven., 1800; 199C; 1 deel
- PLEUNUS LORENTZ, 03
  Pleunus Lorentz was sinds 1787 opzichter van de fortificaties te Hinderdam en mede voor de waarneming van Muiden, Weesp, Uitermeeren andere posten daaromtrent.
  Bij besluit van het Uitvoerend Bewind, d.d. 11 april 1798, werd opgericht het Bureau der Zeeweringen, Zeedijken en Waterstaat. Hierbij werden Krayenhoff tot chef van P. Lorentz tot commies benoemd.
  Ook bij het op 3 juli 1800 opgerichte Bureau voor Dijken, Wegen en Wateren, bleef hij 1e commies. In deze functie werd hij 3 oktober 1803 opnieuw aangesteld om de algemene secretaris en de griffier van het Staatsbewind in alle zaken, 's Lands Waterstaat concernerende, te assisteren.
  13 mei 1808 (inv.nr. 159) werd hij bevorderd tot generale chef van de Algemene Secretarie van de Waterstaat.
  1 januari 1809 stelde koning Lodewijk hem aan tot archivist en directeur der plannen bij het Comité Centraal van de Waterstaat, terwijl 16 februari 1811 zijn benoeming volgde tot chef van het Bureau van de Achterstand, waarmede dus zijn bemoeiingen met de Waterstaat een einde namen.
  In 1815 werd hij, naar aanleiding van een verzoek om een post bij de Waterstaat in Oost-Indië te mogen krijgen, benoemd tot civiel ambtenaar der 2e klasse, welke benoeming in 1816 werd ingetrokken.
  - Opzichter van de fortificaties en commies, 03.1
    - Minuten van uitgegane brieven betreffende fortificatiewerken te Hinderdam, Muiden, Weesp, Uitermeer en omgeving., 1796 juli 16 - 1797 nov.; 200; 1 pak
    - Ingekomen stukken., 1787-1798 feb.; 201; 1 pak
    - Ingekomen resoluties en orders betreffende algemene waterstaatsaangelegenheden., 1798 sep. 14 - 1799 nov.; 202; 1 omslag
    - Opgaven van waterstaatsbesturen en ambtenaren., 1798-1801; 203; 1 omslag
    - Journaal van ingekomen stukken., 1800-1802; 204; 1 omslag
    - Ingekomen besluiten van het Staatsbewind en van de Commissie van Superintendentie over de Waterstaat, houdende voorschriften betreffende de Waterstaat, voor Lorentz van belang., 1803-1806; 205-208; 4 pakken
      - 1803, 205
      - 1804, 206
      - 1805, 207
      - 1806, 208
    - Memories van de directeur-generaal van de Waterstaat, houdende opgaven van de te doene betalingen in de volgende maand wegens te verrichten werkzaamheden, met bijlagen., 1804 feb. 29 - 1805 mrt. 29; 209; 1 pak
    - Onderhandse ingekomen stukken., 1798 sep. 18 - 1810 mrt. 19; 210; 1 omslag
    - Staten van waterstaatswerken in Groningen, Friesland, Drenthe en Overijssel, 1788-1797, met opgaven der onderhoudskosten over tien jaren., ongedateerd (1798); 211; 1 omslag
    - Stukken over de afwatering van de Betuwe., 1800 okt. - dec.; 212; 1 omslag
    - Stukken betreffende de verkoop en bedijking van de plaat Flacquee en het graven van een haven voor Sommelsdijk., 1803 dec. 22 - 1805 dec.; 213; 1 pak
    - Veilingscondities van zalm- en andere platen, hooiwei, en bouwland in en langs de Maas bij Hoogvliet en Poortugaal, Sliedrecht, Woudrichem, onder Andel, Dussen enz., gedrukt., 1805 okt.; 214; 1 stuk
    - Lijst van stukken, over te geven aan de inspecteurs van het 11e district uit het archief van de gewezen commissaris-inspecteur W. Beyerinck., 1804; 215; 1 stuk
    - Rekening van Lorentz aan de weduwe Van Maanen over allerlei ontvangsten en uitgaven., 1804 aug. 10; 216; 1 stuk
- JAN BLANKEN JZN, 04
  Jan Blanken Jzn. werd geboren te Bergambacht 15 november 1755 en overleed te Vianen 17 juli 1838.
  In 1775 werd hij eerste ordinaris-opzichter van de Hollandse eilanden Voorne, Goeree en Overflakkee.
  Tijdens de vierde Engelse oorlog (1780-1784) droeg hij bij tot het in orde maken der vestingen Brielle en Hellevoetsluis en tot de aanleg van een aantal batterijen langs de gehele Hollandse kust.
  In 1785 werd hem als luitenant der artillerie het verkennen van de Schelde opgedragen en het in staat van verdediging brengen van de zuidelijke grenzen.
  In 1794 tot kapitein der artillerie benoemd, werd hij belast met het organiseren van de artillerie bij de 'Landzaten', een korps, dat toen voor de verdediging gevormd werd.
  In oktober 1794 richtte hij versterkingen op langs de Lekdijk bij Vreeswijk tot aan de Oude Rijn.
  In maart 1798 werd hij benoemd tot lid der door de Bataafse Republiek ingestelde Commissie van Superintendentie over de Zeedijken, waardoor hij zich meer tot de Waterstaat ging bepalen.
  16 juli 1800 werd hij benoemd tot commissaris-inspecteur van het departement Schelde en Maas benoorden Krammer en Grevelingen. Na de watersnood van 1803 verkreeg hij de rang van luitenant-kolonel.
  14 oktober 1803 volgde zijn benoeming tot inspecteur in het 1e district, bestaande uit het Zuiderkwartier van Holland, hetgeen hij bleef tot hij 21 maart 1808 bevorderd werd tot inspecteur-generaal, welk ambt hij tot zijn pensionering op 26 november 1826, met ingang van 1 januari 1827 heeft vervuld (zie ook Nieuw Biografisch Woordenboek).
  De lotgevallen van de archieven van de inspecteurs-generaal treft men aan in de algemene inleiding.
  - Stukken betreffende algemene zaken, 04.1
    - Persoonlijke aangelegenheden, rapporten, instructies, e.d., 04.1.1
      - Agenda's van ingekomen en uitgegane stukken., 1800-1818 en 1812 - 1917; 217-219; 3 pakken
        Brieven zitten in: Archief Waterstaat, 1798-1813 (2.01.13) 1e t/m 3e bureau.
        - 1800 aug. 2 - 1803 nov. 12, 217
        - 1803 okt. 14 - 1808 okt. 20, 218
        - 1812 jan. 1 - 1817 jan. 10, 219
      - Brievenboek van J. Blanken Jzn., eerst als commissaris-inspecteur over 's landswerken in de departementen van de Delf en Dommel, daarna als luitenant-kolonel en commissaris-inspecteur over 's landswaterwerken, daarna inspecteur van het 1e district der zeehavens en zeegaten., 1800 sep. 7 - 1804 jan. 12; 220; 1 deel
      - Lijst van alle stukken, in handen gesteld van Blanken ter fine van rapport, consideratie en advies van 1 februari 1807 tot 3 april 1808., 1808 mei 31; 221; 1 omslag
      - Rapporten, memories, besluiten enz. betreffende de organisatie van de Waterstaat., 1800-1826; 222; 1 pak
        Met een kaart van de indeling van Zuid-Holland, 1807.
      - Aanstellingen, instructies enz. voor personeel van de Waterstaat., 1783-1835; 223; 1 pak
      - Acte van aanstelling door het Staatsbewind der Bataafse Republiek van Jan Blanken Jansz. tot inspecteur over de zeehavens voor het district Holland in het Zuiderkwartier., 1803; 223BIS; 1 stuk
      - Diploma voor Jan Blanken, inspecteur-generaal van de Waterstaat, geb. 15 november 1756 te Bergambacht, als ridder in de koninklijke orde van het legioen van eer opgenomen door koning Lodewijk XVIII van Frankrijk., 1807; 223TER; 1 stuk
        Afkomstig uit Aanwinsten 1958, XI, 1-2.
      - Besluiten, instructies, reglementen enz. betreffende de organisatie van de Waterstaat en het personeel, gedrukt., 1703-1849; 224; 1 pak
        Deze verzameling is slechts gedeeltelijk van Blanken afkomstig en verder aangevuld met allerlei latere gedrukte stukken.
      - Register van orders van J. Blanken Jzn. voor waterstaatswerken ten behoeve van 's lands verdediging., 1815 apr. 30 - sep. 10; 225
      - Registers van aanbestede of anderszins uitgevoerde werken en leverancies, door de Directie van de Waterstaat in het gehele koninkrijk., 1814-1817; 226; 1 pak
      - Algemene bepalingen betreffende aanbestedingen., 1815-1826 en ongedateerd; 227; 1 omslag
      - 'Financiele remissiën, gratiën en subsidiën'. Alfabetische lijsten van plaatsen, waaraan ontheffing van belasting enz. is verleend vóór 1800., 228; 1 pak
    - Zeeweringen en verdedigingswerken, 04.1.2
      Zie ook Noord- en Zuid-Holland.
      - Verhandelingen, bestekken enz. tot verbetering der zeehavens en zeegaten mede in verband met 's lands defensie., 1688, 1748, 1777 - 1824; 229; 1 pak
      - Notulen en bijlagen van de commissie, benoemd bij Koninklijk Besluit van 29 april 1807 (inv.nr. 32) tot het vervaardigen van een memorie 'opzichtelijk de phisique en maritime staat van het Koninkrijk'., 1807 mei 9 - okt. 8; 230; 1 pak
        Deze commissie bestond uit de heren: C.H. Verhuell, president, A. Twent, J. Blanken en A.F. Goudriaan, leden. Blanken was secretaris.
      - Stukken betreffende zeeweringen langs de Noordzee en uitwatering van Schieland en Delfland., 1756-1878; 231; 1 pak
      - Rapporten enz. over hoge zeevloeden., 1806 en 1808; 232; 1 pak
      - Aantekeningen uit boekwerken, memories enz. over Franse havenwerken., 1653-1791 en ongedateerd; 233; 1 pak
      - Beschrijvingen van Franse havens in verband met de aanleg van de zee- en marinehaven van Hellevoetsluis, van de hand van Blanken e.a., 1796-1797, 1820 en ongedateerd; 234; 1 pak
      - Rapporten, enz. omtrent waterstaatswerken aan de Franse autoriteiten., 1810-1813; 235; 1 pak
    - Rivieren, dijken, enz. in het algemeen, 04.1.3
      - Algemene rapporten over de toestanden der grote rivieren en aangevende de middelen tot verbetering., 1748-1809, 1817 en ongedateerd; 236; 1 pak
      - Rapporten van inspecteurs betreffende ijsgang, dijkbreuken en overstromingen., 1799-1801; 237; 1 pak
        Zie ook het archief van de agent van Inwendige Politie.
      - Correspondentie als voren., 1809-1896; 238-239; 2 pakken
        - 1802-1809, 238
        - 1810-1876, 239
      - Rivierberichten inzake overstromingen enz., 1803-1823; 240; 1 pak
      - Rivierpeilingen en waarnemingen., 1780, 1802 - 1895; 241; 1 pak
      - Register van orders en correspondentie, gesteld en gehouden bij Blankens commissie te Gorinchem gedurende de ijsgang en gevaarlijke staat der rivieren., 1803 feb. - mrt.; 242; 1 deel
      - Uitgegane orders en ingekomen berichten in verband met de schouw van wegen, dijk-, sluis-, krib- en waterwerken in de departementen van de Delf en Dommel en een gedeelte van de Schelde en Maas., 1800-1802; 243; 1 pak
      - Stukken betreffende de Ringcommissies, belast met het toezicht op de dijkringen., 1809-1813; 244-248; 5 pakken
        Op 7 april 1807 stelde koning Lodewijk een reglement op de beheersing der dijken binnen het Rijk vast, waarbij de onderscheidene dijkbesturen in dijkringen werden verenigd. Die dijkringen zouden worden bestuurd door ringcommissies, bestaande uit niet meer dan zeven en niet minder dan drie personen. Dit reglement is echter niet toegepast, doch eerst nadat bij de wet van 31 januari 1810 het beheer van de Waterstaat was geregeld, werd bij Koninklijk Besluit van 15 juni 1810 (inv.nr. 1) een nieuw reglement vastgesteld, waarbij het algemeen toezicht over de dijkringen werd gebracht onder ringcommissies als boven, Deze commissies moesten hun rapporten inzenden aan de minister (directeur des Ponts et Chaussées) die ze aan Blanken zond om advies.
        - 'Pieces relatives aux limites des arrondisselents des diques en Hollande'. a. Stukken betreffende de voorbereiding van de invoering der ringcommissies, 1809-1810 b. Brief van de directeur des Ponts et Chaussées betreffende de herziening der ringverdeling, van 5 februari 1813, met tweeëntwintig bijlagen van 1812 en 1813, 1812 - 1813, 244
        - Correspondentie met de requestmeester over de rapporten der ringcommissies, 1811, 245
        - Correspondentie met de directeur des Ponts et Chaussées, waarbij ook afschriften der rapporten, 1812, 246
        - Als inv.nr. 246, 1813, 247
        - Ingekomen brieven van de requestmeester en de directeur des Ponts et Chaussées, 1812 - 1813, 248
      - Bestekken enz. voor herstellingen aan bruggen, dijken, kribben enz. in de Waal, Maas en Merwede., 1702, 1807 - 1808; 249; 1 omslag
      - Rapporten van de inspecteurs van 's lands boven- en middenrivieren aangaande de overlaten tot beveiliging tegen overstroming., 1803; 250; 1 pak
      - Groot plan voor een overlaat door het land van Altena., 1809; 251; 1 pak
      - Stukken betreffende van het land van Maas en Waal., 1802, 1817 - 1828; 252; 1 pak
      - Stukken betreffende de waterafvoer van de Nederrijn, IJssel en Lek, met retro-acta d.d. 1651 en 1754., 1810-1811; 253; 1 pak
      - Generale tableaux van de waterstand in de Rijn, Lek, Waal en Merwede., 1812-1814; 254; 1 pak
      - Wekelijkse rapporten omtrent de bouwing der defensive inundatiesluizen en werken tussen de rivieren de Linge, de Lek, de Waal, de Maas en de Bakkerskil of de Biesbosch., 1815 mei 28 - nov. 9; 255; 2 delen
      - Rapporten omtrent waterpassingen in de Nederrijn, Lek en Waal., 1817; 256; 1 pak
      - Orders, door Blanken gegeven in verband met de overstromingen van december 1813, afschriften., 257; 1 pak
      - Verbaal van J. Ant. Blanken der gedane peilingen en opnemingen in en langs de hoofdrivieren., 1814 apr. - juni; 258; 1 omslag
      - Algemeen rapport wegens ijsbijzetting en waterstanden in de hoofdrivieren., 1815-1816; 259; 1 deel
      - Pro-memorie van Blanken tot de conferentie met gecommitteerden van de 1e klasse van het Koninklijk Nederlands Instituut te Amsterdam over een verhandeling van Goudriaan over zijdelingse afleidingen tot ontlasting van door ijs belemmerd rivierwater., 1816; 260; 1 omslag
      - Opgaven omtrent de zomerpeilen van de grote rivieren gedaan door de polderbesturen tussen die rivieren., 1816; 261; 1 omslag
      - Algemene regelingen der peilschalen langs de grote rivieren., 1815-1818; 262; 1 omslag
      - 'Riviercommissies'. Besluiten enz. ontvangen als lid der commissies, ingesteld bij Koninklijk Besluit d.d. 15 maart 1821 (inv.nr. 105) en 7 juli 1828 (inv.nr. 47) voor de rivierafleidingen., 1821-1829; 263; 1 pak
        Hierbij ook de plannen van C. Vetloop te Utrecht strekkende ter voorkoming van overstromingen.
      - Stukken betreffende overstromingen in 1820 en 1825, met kaarten., 1820-1825; 264; 1 omslag
      - Placaten, publicaties en waarschuwingen omtrent het vissen op de rivieren. Met inhoudsopgave., 1551-1771; 265; 1 omslag
    - Wegen in het algemeen, 04.1.4
      - Afstandtafels van Parijs naar de Hollandse hoofdsteden., 1811; 266; 1 omslag
      - Stukken betreffende de aanleg en het onderhoud van wegen in het algemeen., 1811-1813; 267; 1 pak
      - Stukken inzake breedte der vellingen van diligences., 1811, 1822; 268; 1 omslag
      - Administratieve verordeningen omtrent het beheer der grote wegen., 1819-1821; 269; 1 pak
  - Stukken betreffende bijzondere zaken, 04.2
    - Waterstaat, 04.2.1
      - Friesland, Groningen en Drenthe, 04.2.1.1
        - Stukken betreffende polders en verveningen in Friesland., 1774, 1822 - 1823; 270; 1 omslag
        - Stukken betreffende Groningse en Friese zeedijken., 1801, 1806; 271; 1 pak
        - Stukken betreffende waterstaatswerken in Groningen., 1808, 1817 - 1824, 1826; 272; 1 pak
        - Stukken betreffende diverse waterstaatswerken in Drenthe., 1817-1820, 1826; 273; 1 pak
      - Overijssel, 04.2.1.2
        - Ontwerp-reglement voor het bestuur van de polder Mastenbroek., 1795; 274; 1 omslag
        - Rapport van J. E. Wildeman over de bevaarbaarmaking van de Vecht, Regge en Schipbeek., 1809; 275; 1 stuk
        - Bestekken en verdere stukken betreffende wegen en dijken in Overijssel., 1803-1809, 1817 - 1826; 276-277; 2 pakken
          - 1803, 1809, 1817 - 1819, 276
          - 1820-1826, 277
      - Gelderland (en Duitsland), 04.2.1.3
        - Ingekomen stukken betreffende wegen, dijken en rivieren in Gelderland., 1808-1827; 278-282; 5 pakken
          Hierbij ook enkele minuten van uitgegane stukken.
          - 1808-1812, 278
          - 1813-1816, 279
          - 1817-1818, 280
          - 1819-1821, 281
          - 1822-1827, 282
        - Stukken betreffende de uitwatering van de Tielerwaard., 1809, 1818 - 1819; 283; 1 omslag
        - Stukken betreffende de aanleg en opruiming van kribwerken in Gelderland., 1767, 1775, 1800 - 1824; 284
        - Kaart van het dijk- en riviervak onder Altfort en Apeltern., 1819 mrt.; 285; 1 kaart
        - Stukken betrekkelijk de bouw van sluizen en bruggen in de Berkel., 1788, 1814 - 1819; 286; 1 pak
        - Plan voor een pontveer over de Maas bij Alphen in Gelderland, 1808, met een kaart van de Maas bij Alphen, in verband met het bouwen van een steenoven, door W. van Ommeren, 1816., 1808-1916; 287; 1 omslag
        - Stukken, afkomstig van J. Blanken Jzn. als commissaris der Nederlandse regering voor de grensscheiding tussen Nederland en Duitsland aan de Beneden Rijn (Lobitse en Bijlandse Waard), met retroacta d.d. 1745-1777., 1745-1777, 1814 - 1822; 288; 1 pak
          Zie het traktaat gesloten te Kleef 7 oktober 1816.
        - Herstellingen en versterkingen van de Rijndijken van Culemburg tot de Grebbe., 1800-1820; 289; 1 pak
        - Geschiedenis van de doorbraak van de Nederrijn in de Waal bij 'Schenkenschans'., 290; 1 omslag
        - Memorie over de scheepvaart door het Munsters kanaal., ca. 1808; 291; 1 omslag
        - Stukken over de afsluiting van de Nederrijn en Lek., 1807-1809; 292; 1 pak
        - Plannen van Van Ommeren over waterbouwkundige werken in de Rijn in het arrondissement Rees in Duitsland., 1811; 293; 1 omslag
        - Verhandelingen en memories over de Rijn in Duitsland en maatregelen tegen overstromingen., 1822-1830; 294; 1 pak
        - Peilingen van de Rijn in Duitsland., 1829; 295; 1 omslag
        - Stukken betreffende werken aan de Oude Rijn en het Spijk in Gelderland en Duitsland., 1799-1812; 296; 1 pak
        - Stukken betreffende het veer over de Oude Rijn bij Aerdt., 1817-1819; 297; 1 omslag
        - Stukken betreffende de Lijmerse Overlaat., 1809-1825; 298; 1 pak
        - Stukken betreffende de schipbrug over de Rijn bij Arnhem., 1826; 299; 1 omslag
        - Stukken en kaarten betreffende waterstaatswerken aan de Waal., 1802-1809, 1814 - 1816; 300; 1 omslag
        - Memories over de trekpaden langs de Waal van Gorinchem tot Nijmegen., 1816, 1822; 301; 1 omslag
        - Stukken betreffende kribben en dammen in de Waal bij het fort St. Andries., 1809; 302; 1 omslag
          Met een kaart d.d. 1816.
        - Stukken betreffende de Meijdijk in de Bommelerwaard. 1759., 1809-1810; 303; 1 omslag
        - Stukken betreffende de Dalemse dijken, sluizen en overlaten., 1809-1825; 304; 1 pak
        - Stukken betreffende werken aan de oevers van de Gentse-, Bemmelse en Ooijense buitenpolder., 1811-1826; 305; 1 pak
        - Stukken betreffende middelen tot voorkoming van de schade door water van Maas en Waal voor de polder Heerewaarden., 1802; 306; 1 omslag
        - Stukken betreffende herstellingen aan de Hellouwse schaardijken., 1824; 307; 1 omslag
        - Memorie over de dijk de Hortenberg in het Ambt van Overbetuwe door Van Lijnden van Hemmen., ongedateerd (1824?); 308; 1 omslag
        - Stukken betreffende de schipbrug te Nijmegen., 1815, 1819, 1821; 309; 1 pak
        - Stukken betreffende het beheer en onderhoud van de Waaldijk tussen de vestingwerken van Nijmegen en het fort Batavia bij Hees. Met een kaartje., 1816; 310; 1 omslag
        - Peilschaal van de stand van het water bij Tiel, gedurende de overstroming van februari 1823. Met een tekening van de Maas en Waal., 1823 feb.; 311; 1 omslag
        - Stukken betreffende werken aan de Varikse, Lugtenburgse, Herwijnse en Opijnense schaardijken en de Waal bij Ennewijnen in de Tielerwaard., 1807-1822; 312; 1 pak